臺灣新北地方法院民事判決
110年度重訴字第179號
原      告  吳文義  



            周玉蓮  
共      同
訴訟代理人  鄭三川律師
被      告  蔡聰志  




上列當事人間請求侵權行為損害賠償事件，原告提起刑事附帶民
事訴訟，經本院刑事庭移送前來（109年度重附民字第37號），
本院於民國111年7月6日言詞辯論終結，判決如下：
    主      文
一、被告應給付原告甲○○新臺幣287萬7,158元，及自民國109年1
    2月11日起至清償日止，按年息5%計算之利息。
二、被告應給付原告乙○○新臺幣252萬7,051元，及自民國109年1
    2月11日起至清償日止，按年息5%計算之利息。
三、原告其餘之訴駁回。
四、訴訟費用由被告負擔百分之64，餘由原告負擔。
五、本判決於原告甲○○以新臺幣96萬元、原告乙○○以新臺幣84萬
    元供擔保，得假執行。但被告如分別以新臺幣287萬7,158元
    、新臺幣252萬7,051元為原告甲○○、乙○○預供擔保後，得免
    為假執行。
六、原告其餘假執行之聲請駁回。
    事實及理由
壹、程序方面：
    本件原告對被告戊○○○○○○○、丙○○○○○○○提起刑事附帶民事訴
    訟，請求被告應連帶給付原告甲○○437萬7,158元、乙○○402
    萬7,051元，及均自起訴狀繕本送達翌日起至清償日止，按
    年息5%計算之利息部分，經本院刑事庭移送民事庭後，由本
    院民事庭裁定命原告補繳此部分裁判費，惟原告逾期未補繳
    ，爰由本院另行裁判；又原告對被告江峻偉(刑事附帶民事
    訴訟起訴狀原記載為「被告OO(股份)有限公司」，嗣於本院
    審理時原告更正被告名稱為「江峻偉」)之訴，業據原告撤
    回而終結（見本院卷第151頁），先予敘明。
貳、實體方面：
一、原告主張：
　㈠被告係以協尋積欠銀行或當鋪貸款之車輛(下稱「權利車」)
    為業，於民國108年11月9日凌晨接獲友人即訴外人陳献龍來
    電告知尋獲協尋車輛請求支援，遂駕駛車牌號碼000-0000號
    自用小客車前往新北市○○區○○街000號協助處理原告之子即
    被害人吳晙維向友人即訴外人張簡明耀所借用並暫時停放在
    該處之車牌號碼000-0000號自用小客車（下稱系爭權利車）
    ，被告向吳晙維及以電話向張簡明耀解釋後，陳献龍並通知
    拖吊司機即訴外人張振基到場將該車輛拖離現場。被告返回
    其車輛欲駕車離開時，吳晙維站立在被告車輛開啟之駕駛座
    車門內側，請求被告在現場等候張簡明耀，被告主觀上可預
    見，若於吳晙維仍站立在自用小客車開啟之駕駛座車門內側
    且持續以手抓住其自用小客車之情況下貿然起駛，若吳晙維
    遭其自用小客車拖行之情況下仍繼續向前行駛，極可能造成
    吳晙維身體傾倒受有傷害，且其主觀上雖無置吳晙維於死之
    故意，然客觀情形能預見其貿然起駛、持續加速過程中，可
    能使吳晙維頭、胸部撞擊地面嚴重受創，因而導致死亡之結
    果，竟因見張簡明曜駕駛車輛搭載訴外人張哲榮、陳伯濤等
    人前來，心生恐懼急於駛離該處而疏未注意及此，基於縱使
    造成吳晙維身體受有傷害仍不違背其本意之不確定故意，於
    同日1時59分許，在吳晙維仍站立在其自用小客車開啟之駕
    駛座車門內側且持續以手碰觸其自用小客車之情況下貿然起
    駛，行駛過程中吳晙維以手拉住其自小客車同向奔跑，丁○○
    明知此情仍持續加速行駛，左轉進入員山路294 巷後未幾，
    吳晙維自該自用小客車左側摔落地面，致吳晙維受有顱骨骨
    折、缺氧性腦病變、肋骨骨折併肺部挫傷等傷害，經送醫急
    救後，仍於同年月11日22時56分許，因顱骨骨折併顱內出血
    與血胸致中樞神經衰竭死亡。被告上開傷害致死犯行，經臺
    灣新北地方檢察署檢察官以108年度偵字第34584號、108年
    度偵字第35077號提起公訴，並經本院109年度訴字第111號
    刑事判決判處被告犯傷害致人於死罪，處有期徒刑7年4月，
    被告上訴後，經臺灣高等法院110年度上訴字第1229號刑事
    判決、最高法院111年度台上字第2069號刑事判決駁回其上
    訴並確定（下稱系爭刑事案件），被告自應負侵權行為損害
    賠償責任。
　㈡原告甲○○為被害人之父，原告乙○○為被害人之母，爰依民法
    第184條第1項前段、第192條第1項、第2項及第194條之規定
    ，請求被告賠償下列項目及金額：
　⒈原告甲○○部分：
　⑴醫療費用1萬4,416元：
　　被告之侵權行為致吳晙維死亡，吳晙維案發後曾送醫急救，
    原告甲○○支出醫藥費共計1萬4,416元（計算式：6,633＋2,03
    2＋5,751＝14,416）。　　
　⑵殯葬費用45萬5,970元：
　　被告之侵權行為致吳晙維死亡，原告甲○○支付殯葬費用合計
    45萬5,970元（計算式：2萬5,200＋10萬＋1萬＋12萬5,350＋2萬
    ＋16萬1,000＋1,200＋2,500＋6,020＋4,700＝45萬5,970）。
　⑶扶養費90萬6,772元：
　　原告甲○○（52年7月7日生）為吳晙維之父親，被告之侵權行
    為致吳晙維於108年11月11日去世，原告甲○○時年56歲。參
    諸勞動基準法第54條第1項第1款規定之勞工強制退休年齡為
    65歲，故原告甲○○年滿65歲後，依其所存體力與財產狀況，
    有不能維持生活情形，而有受吳晙維扶養之權利。依行政院
    主計總處107年新北市簡易生命表，男性年齡65歲之平均餘
    命為18.77歲。又原告甲○○居住於新北市新莊區，新北市107
    年平均每人月消費支出為22,419元。故原告甲○○65歲後尚有
    平均餘命18.77歲，以平均每人月消費支出2萬2,419元計算
    ，年消費支出為26萬9,028元(計算式：2萬2,419×12＝269,02
    8）。依霍夫曼式計算法扣除中間利息（首期給付不扣除中
    間利息）核計其金額為362萬7,088元【計算式：26萬9,028×
    13.00000000＋（269,028×0.77）×（13.00000000－00.000000
    00）＝362萬7,088，元以下四捨五入。其中13.00000000為年
    別單利5％第18年霍夫曼累計係數，13.00000000為年別單利5
    ％第19年霍夫曼累計係數，0.77為未滿一年部分折算年數之
    比例（18.77[去整數得0.77]）】。而甲○○除吳晙維外，尚
    有兩名子女及配偶乙○○，是以吳晙維之扶養義務分擔額應為
    1/4，原告甲○○得依民法第192條第2項、第1116條第1項第1
    款、第2款規定，請求被告應給付扶養費90萬6,772元（計算
    式：362萬7,088÷4＝90萬6,772）。
　⑷精神慰撫金300萬元：
　　原告甲○○為吳晙維之父親，父子間情感甚篤，本案發生時，
    吳晙維年僅25歲，原有大好青春可打拼貢獻一己之力，孝順
    父親，共享天倫，以報答養育之恩，共度往後時光，卻因本
    件傷害致死案件，使原告甲○○痛失至親，往後之人生失所至
    愛，致原告甲○○生活、心情均大受打擊，徒生天人永隔之憾
    。原告甲○○於事發時年56歲，國中肄業，名下無不動產，依
    被告之身分、地位、經濟能力、年紀、原告甲○○喪失親人所
    受痛苦程度，原告甲○○請求被告應賠償精神慰撫金300萬元
    。
　⑸綜上，原告甲○○請求之金額合計為437萬7,158元（計算式：1
    萬4,416＋45萬5,970＋90萬6,772＋300萬＝437萬7,158）。
  ⒉原告乙○○部分：
　⑴扶養費102萬7,051元：
　　原告乙○○（56年12月3日生）為吳晙維之母親，被告之侵權
    行為致吳晙維於108年11月11日去世，原告乙○○時年51歲。
    參諸勞動基準法第54條第1項第1款規定之勞工強制退休年齡
    為65歲，故原告乙○○年滿65歲後，依其所存體力與財產狀況
    ，有不能維持生活情形，而有受吳晙維扶養之權利。依行政
    院主計總處107年新北市簡易生命表，女性年齡65歲之平均
    餘命為22.35歲。又原告乙○○居住於新北市新莊區，新北市1
    07年平均每人月消費支出為22,419元。故原告乙○○65歲後尚
    有平均餘命22.35歲，以平均每人月消費支出2萬2,419元計
    算，年消費支出為26萬9,028元(計算式：2萬2,419×12＝269,
    028）。依霍夫曼式計算法扣除中間利息（首期給付不扣除
    中間利息）核計其金額為410萬8,203元【計算式：26萬9,02
    8×15.00000000＋（26萬9,028×0.35）×（15.00000000－00.00
    000000）＝410萬8,203，元以下四捨五入。其中15.00000000
    為年別單利5％第22年霍夫曼累計係數，15.00000000為年別
    單利5％第23年霍夫曼累計係數，0.35為未滿一年部分折算年
    數之比例（22.35[去整數得0.35]）】。而乙○○除吳晙維外
    ，尚有兩名子女及配偶甲○○，是以吳晙維之扶養義務分擔額
    應為1/4，原告乙○○得依民法第192條第2項、第1116條第1項
    第1款、第2款規定，請求被告應給付102萬7,051元（計算式
    ：410萬8,203÷4＝102萬7,051，元以下四捨五入）。
　⑵精神慰撫金300萬元：
　　原告乙○○為吳晙維之母親，母子間情感甚篤，本案發生時，
    吳晙維年僅25歲，原有大好青春可打拼貢獻一己之力，孝順
    母親，共享天倫，以報答養育之恩，共度往後時光，卻因本
    件傷害致死案件，使原告乙○○痛失至親，往後之人生失所至
    愛，致原告乙○○生活、心情均大受打擊，徒生天人永隔之憾
    。原告乙○○於事發時年51歲，高職畢業，為家庭主婦，名下
    無不動產，依被告之身分、地位、經濟能力、年紀、原告乙
    ○○喪失親人所受痛苦程度，原告乙○○請求被告應賠償精神慰
    撫金300萬元。
　⑶綜上，原告乙○○請求之金額合計為402萬7,051元（計算式：1
      02萬7,051＋300萬＝402萬7,051）。
　㈢聲明：
　⒈被告應給付原告甲○○437萬7,158元，及自刑事附帶民事訴訟
    起訴狀繕本送達翌日起至清償日止，按年息5%計算之利息。
　⒉被告應給付原告乙○○402萬7,051元，及自刑事附帶民事訴訟
    起訴狀繕本送達翌日起至清償日止，按年息5%計算之利息。
　⒊原告願供擔保，請准宣告假執行。
二、被告則抗辯：
　　其願意賠償原告甲○○437萬7,158元、原告乙○○402萬7,051元，伊對於原告主張之醫療費用、殯葬費、扶養費之計算方式均無爭執，惟伊與吳晙維無冤無仇，對本件事故發生至多僅有過失而未有致吳晙維於死之意圖，且吳晙維主動追車之行為對本件事故發生亦與有過失。伊國中畢業，現無業，曾任職人力仲介工作，月薪約3萬餘元，名下有共有土地等語，資為抗辯。並聲明：請求駁回原告之訴及假執行之聲請。
三、下列事項為兩造所不爭執，應可信為真實：
　㈠被告係以協尋積欠銀行或當鋪貸款之權利車為業，於108年11
    月9日凌晨接獲陳献龍來電告知尋獲協尋車輛請求支援，遂
    駕駛車牌號碼000-0000號自用小客車前往新北市○○區○○街00
    0號協助處理吳晙維向張簡明耀所借用並暫時停放在該處之
    系爭權利車，被告向吳晙維及以電話向張簡明耀解釋後，陳
    献龍並通知拖吊司機張振基到場將該車輛拖離現場。被告返
    回其車輛欲駕車離開時，吳晙維站立在被告車輛開啟之駕駛
    座車門內側，請求被告在現場等候張簡明耀，被告因見張簡
    明曜駕駛車輛搭載張哲榮、陳伯濤等人前來，心生恐懼急於
    駛離該處而疏未注意及此，於同日1時59分許，在吳晙維仍
    站立在其自用小客車開啟之駕駛座車門內側且持續以手碰觸
    其自用小客車之情況下貿然起駛，行駛過程中吳晙維以手拉
    住其自小客車同向奔跑，丁○○明知此情仍持續加速行駛，左
    轉進入員山路294 巷後未幾，吳晙維自該自用小客車左側摔
    落地面，致吳晙維受有顱骨骨折、缺氧性腦病變、肋骨骨折
    併肺部挫傷等傷害，經送醫急救後，於同年月11日22時56分
    許，因顱骨骨折併顱內出血與血胸致中樞神經衰竭死亡。被
    告上開犯行，經臺灣新北地方檢察署檢察官以108年度偵字
    第34584號、108年度偵字第35077號提起公訴，並經本院109
    年度訴字第111號刑事判決判處被告犯傷害致人於死罪，處
    有期徒刑7年4月，被告上訴後，經臺灣高等法院110年度上
    訴字第1229號刑事判決、最高法院111年度台上字第2069號
    刑事判決駁回其上訴並確定，被告應負侵權行為損害賠償責
    任(見本院卷第11-21、105-117、145-149頁刑事案件歷審判
    決、第172頁本院言詞辯論筆錄)。
　㈡原告甲○○（52年7月7日生）、乙○○（56年12月3日生）為吳晙
    維之父母，被告之侵權行為致吳晙維死亡，原告甲○○因此支
    出醫療費用1萬4,416元、殯葬費用45萬5,970元，原告甲○○
    可受吳晙維扶養之扶養費為90萬6,772元，乙○○可受吳晙維
    扶養之扶養費為102萬7,051元(見附民卷第15至49頁雙和醫
    院醫療費用收據、殯葬服務契約書、殯葬服務增減紀錄表、
    統一發票、普濟寺收據、新北市政府殯葬管理處使用設施規
    費繳納收據、107年新北市簡易生命表、平均每人月消費支
    出等影本，見本院限閱卷第99-103頁甲○○、乙○○及子女之戶
    籍謄本、吳晙維之除戶謄本)。
四、本件爭點：
　㈠被告是否應負傷害致人於死之之侵權行為損害賠償責任？　
　㈡被害人對於本件損害之發生或擴大，是否與有過失？
　㈢被告應賠償原告之金額為若干？
五、本院之判斷：
 ㈠被告應負傷害致人於死之侵權行為損害賠償責任：
 ⒈按因故意或過失，不法侵害他人之權利者，負損害賠償責任，
   民法第184條第1項前段定有明文。
 ⒉查原告主張被告有上述傷害致人於死之侵權行為，業據提出最
   高法院111年度台上字第2069號刑事確定判決為證(見本院卷
   第145-149頁)，並有本院依職權調閱之本院109年度訴字第11
   1號、臺灣高等法院110年度上訴字第1229號等刑事判決在卷
   可憑（見本院卷第11至22、105至117頁）。被告雖抗辯其僅
   有過失云云，然查：系爭刑事案件第一審勘驗現場監視器錄
   影結果顯示：該案證人張簡明曜等人右轉進入被告之自用小
   客車之對向車道時，被告之自用小客車尚未關閉駕駛座車門
   、即突然開始往前行駛並加速；原站立於該門與駕駛座間之
   被害人，即伸手拉住被告之自用小客車，身體緊貼該自用小
   客車左側同向奔跑，被告之自用小客車持續加速行駛，該門
   此時已關上，被害人仍以手緊貼該門邊，並隨該自用小客車
   往前奔跑，至該自用小客車左轉時仍持續緊貼該門與該自用
   小客車同向奔跑，旋被甩離該自用小客車而倒地，身體呈右
   側躺、雙腿伸往該自用小客車行駛方向、朝該自用小客車行
   駛方向滑行一小段距離，最終維持上開姿勢停止在道路上等
   情，有上開系爭刑事案件第一、二審判決在卷足佐(見本院卷
   第15-16、109-110頁)。可見，被告於起駛當時被害人有拉住
   被告之自用小客車門邊，且身體緊貼該自用小客車左側同向
   奔跑，至該自用小客車左轉時仍持續緊貼該門與該自用小客
   車同向奔跑，始被甩離該自用小客車而倒地，佐以被告警詢
   、偵查之供述，可見被害人原先拉住被告駕駛之小客車，因
   為被告貿然起駛而與之同向奔跑，又因被告持續加速行駛，
   而自該小客車摔落地面致傷。而被告既可預見其貿然起駛及
   加速，可能導致被害人受傷，竟仍執意為之，即顯有傷害之
   不確定故意。且被告對於被害人可能因其傷害行為產生死亡
   之結果一事，有預見可能而疏未預見，自應負傷害致人於死
   之責。而被告雖抗辯其僅有過失云云，惟未舉證以實其說，
   即難採信。從而，原告主張被告有上述傷害致人於死之侵權
   行為，應屬有據，被告自應負傷害致人於死之侵權行為損害
   賠償責任。
　㈡被害人對於本件損害之發生或擴大，並無與有過失：
　　按民事訴訟法第277 條前段規定當事人主張有利於己之事實
    者，就其事實有舉證之責任。本件被告抗辯：被害人主動追
    車，對於本件損害之發生或擴大與有過失云云，惟查：被害
    人原先拉住被告駕駛之小客車，因為被告貿然起駛而與之同
    向奔跑，又因被告持續加速行駛，而自該小客車摔落地面致
    傷等情，有如前述，足見被害人並非於被告起駛小客車之後
    ，始主動追車，且被告並未就被害人與有過失乙節舉證證明
    ，則被告此項抗辯，即無可採。
　㈢被告應賠償甲○○287萬7,158元：　
　⒈被告應賠償甲○○醫藥費1萬4,416元、殯葬費用45萬5,970元、
    扶養費90萬6,772元：
　　原告甲○○主張被告之侵權行為致吳晙維死亡，其因此支出醫
    藥費1萬4,416元、殯葬費用45萬5,970元。又甲○○（52年7月
    7日生）為吳晙維之父親，吳晙維於108年11月11日去世時，
    原告甲○○時年56歲，按勞動基準法第54條第1項第1款規定之
    勞工強制退休年齡為65歲，故原告甲○○年滿65歲後，依其所
    存體力與財產狀況，有不能維持生活情形，而有受吳晙維扶
    養之權利。依行政院主計總處107年新北市簡易生命表，男
    性年齡65歲之平均餘命為18.77歲。又原告甲○○居住於新北
    市新莊區，新北市107年平均每人月消費支出為22,419元。
    故原告甲○○65歲後尚有平均餘命18.77歲，以平均每人月消
    費支出2萬2,419元計算，年消費支出為26萬9,028元(計算式
    ：2萬2,419×12＝269,028）。依霍夫曼式計算法扣除中間利
    息（首期給付不扣除中間利息）核計其金額為新臺幣3,627,
    088元【計算方式為：269,028×13.00000000+(269,028×0.77
    )×(13.00000000-00.00000000)=3,627,087.0000000000。其
    中13.00000000為年別單利5%第18年霍夫曼累計係數，13.00
    000000為年別單利5%第19年霍夫曼累計係數，0.77為未滿一
    年部分折算年數之比例(18.77[去整數得0.77])。採四捨五
    入，元以下進位】。而甲○○除吳晙維外，尚有兩名子女及配
    偶乙○○，是以吳晙維之扶養義務分擔額應為1/4，原告得依
    民法第192條第2項、第1116條第1項第1款、第2款規定，請
    求被告給付扶養費90萬6,772元（計算式：362萬7,088÷4＝90
    萬6,772）等情，為被告所不爭執(見本院卷第頁172頁)，並
    有雙和醫院醫療費用收據、殯葬服務契約書、殯葬服務增減
    紀錄表、統一發票、普濟寺收據、新北市政府殯葬管理處使
    用設施規費繳納收據、107年新北市簡易生命表、平均每人
    月消費支出等影本，甲○○及子女之戶籍謄本、吳晙維之除戶
    謄本等件在卷可憑(見附民卷第15至49頁、本院限閱卷第99-
    103頁)，堪信為真實。
　⒉被告應給付甲○○精神慰撫金150萬元：
　  原告甲○○主張其為吳晙維之父親，父子間情感甚篤，本案發
    生時，吳晙維年僅25歲，原有大好青春可打拼貢獻一己之力
    ，孝順父親，共享天倫，以報答養育之恩，共度往後時光，
    卻因本件傷害致死案件，使原告甲○○痛失至親，往後之人生
    失所至愛，致原告甲○○生活、心情均大受打擊，徒生天人永
    隔之憾。甲○○於事發時年56歲，國中肄業，名下無不動產，
    請求被告給付精神慰撫金300萬元等語。
  ⑴按精神慰撫金之多寡，應斟酌雙方之身分、地位、資力與加
    害之程度及其他各種情形核定相當之數額，其金額是否相當
    ，應依實際加害情形與被害人所受之痛苦及雙方之身分、地
    位、經濟狀況等關係決定之。
  ⑵查原告甲○○為被害人之父，因被告之侵權行為痛失至愛之子
    ，精神上自受有巨大之痛苦。爰審酌原告甲○○學歷為國中肄
    業，名下有存款及1輛汽車，無不動產；被告學歷為國中畢
    業，育有1名未成年子女，曾從事人力仲介工作，月收入約3
    萬元，名下有3筆共有土地等情，經兩造陳明在卷（見附民
    卷第10頁、本院卷第172頁），並有兩造之稅務電子閘門財
    產所得調件明細表及戶籍謄本存卷可佐（見本院限閱卷第5-
    8、17-19、99、103頁）。本院審酌兩造之教育程度、社會
    地位、經濟狀況及資力、原告甲○○所受精神痛苦程度、被告
    侵權行為程度及所造成之損害等一切情狀，認原告甲○○請求
    之慰撫金以150 萬元為適當，應予准許；逾此部分之請求則
    不應准許。
  ⑶從而，原告甲○○因本件侵權行為所受之損害總額為2,87萬7,1
    58元（計算式：醫藥費1萬4,416元＋殯葬費用45萬5,970元＋
    扶養費90萬6,772元＋精神慰撫金150 萬元＝2,87萬7,158元）
    。
　㈣被告應賠償乙○○252萬7,051元：　
　⒈被告應賠償乙○○扶養費102萬7,051元：
　　原告乙○○主張其（56年12月3日生）為吳晙維之母親，被告
    之侵權行為致吳晙維於108年11月11日去世，其時年51歲。
    參諸勞動基準法第54條第1項第1款規定之勞工強制退休年齡
    為65歲，故原告乙○○年滿65歲後，依其所存體力與財產狀況
    ，有不能維持生活情形，而有受吳晙維扶養之權利。依行政
    院主計總處107年新北市簡易生命表，女性年齡65歲之平均
    餘命為22.35歲。又原告乙○○居住於新北市新莊區，新北市1
    07年平均每人月消費支出為22,419元。故原告乙○○65歲後尚
    有平均餘命22.35歲，以平均每人月消費支出2萬2,419元計
    算，年消費支出為26萬9,028元(計算式：2萬2,419×12＝269,
    028）。依霍夫曼式計算法扣除中間利息（首期給付不扣除
    中間利息）核計其金額為新臺幣4,108,203元【計算方式為
    ：269,028×15.00000000+(269,028×0.35)×(15.00000000-00
    .00000000)=4,108,202.0000000000。其中15.00000000為年
    別單利5%第22年霍夫曼累計係數，15.00000000為年別單利5
    %第23年霍夫曼累計係數，0.35為未滿一年部分折算年數之
    比例(22.35[去整數得0.35])。採四捨五入，元以下進位】
    。而乙○○除吳晙維外，尚有兩名子女及配偶甲○○，是以吳晙
    維之扶養義務分擔額應為1/4，原告乙○○得依民法第192條第
    2項、第1116條第1項第1款、第2款規定，請求被告應給付扶
    養費102萬7,051元（計算式：410萬8,203÷4＝102萬7,051，
    元以下四捨五入）等情，為被告所不爭執(見本院卷第頁172
    頁)，並有107年新北市簡易生命表、平均每人月消費支出等
    影本，乙○○及子女之戶籍謄本、吳晙維之除戶謄本等件在卷
    可憑(見附民卷第47至49頁、本院限閱卷第99-103頁)，堪以
    採信。
　⑵被告應給付乙○○精神慰撫金150萬元：
　　原告乙○○主張其為吳晙維之母親，母子間情感甚篤，本案發
    生時，吳晙維年僅25歲，原有大好青春可打拼貢獻一己之力
    ，孝順母親，共享天倫，以報答養育之恩，共度往後時光，
    卻因本件傷害致死案件，使原告乙○○痛失至親，往後之人生
    失所至愛，致原告乙○○生活、心情均大受打擊，徒生天人永
    隔之憾。原告乙○○於事發時年51歲，高職畢業，為家庭主婦
    ，名下無不動產，請求被告應賠償精神慰撫金300萬元等語
    。
　⑴按精神慰撫金之多寡，應斟酌雙方之身分、地位、資力與加
    害之程度及其他各種情形核定相當之數額，其金額是否相當
    ，應依實際加害情形與被害人所受之痛苦及雙方之身分、地
    位、經濟狀況等關係決定之，業如前述。
  ⑵查原告乙○○為被害人之母，因被告之侵權行為痛失至愛之子
    ，精神上自受有巨大之痛苦。爰審酌原告乙○○學歷為高職畢
    業，為家庭主婦，名下有存款，無不動產；被告之身分、地
    位、資力有如前述等情，經兩造陳明在卷（見附民卷第12頁
    、本院卷第172頁），並有兩造之稅務電子閘門財產所得調
    件明細表及戶籍謄本存卷可佐（見本院限閱卷第11-13、17-
    19、99、103頁）。本院審酌兩造之教育程度、社會地位、
    經濟狀況及資力、原告乙○○所受精神痛苦程度、被告侵權行
    為程度及所造成之損害等一切情狀，認原告乙○○請求之慰撫
    金以150 萬元為適當，應予准許；逾此部分之請求則不應准
    許。
  ⑶從而，原告乙○○因本件侵權行為所受之損害總額為2,52萬7,0
    51元（計算式：扶養費102萬7,051元＋精神慰撫金150 萬元＝
    2,52萬7,051元）。
六、綜上所述，原告甲○○、乙○○依侵權行為之法律關係，請求被
    告分別給付2,87萬7,158元、2,52萬7,051元，及均自刑事附
    帶民事起訴狀繕本送達翌日即109年12月11日（見附民卷第5
    頁）起，均至清償日止，按年息5%計算之法定遲延利息，為
    有理由，應予准許；逾此部分之請求，為無理由，應予駁回
    。
七、本件事證已臻明確，兩造其餘攻擊防禦方法及證據，經審酌
    後，核與本件判決結果不生影響，爰不逐一論述，附此敘明
    。
八、假執行之宣告：
    原告陳明願供擔保請准宣告假執行，就原告勝訴部分核無不
    合，爰酌定相當之擔保金額准許之；至原告敗訴部分，其假
    執行之聲請失所附麗，應予駁回；併依職權宣告被告得供擔
    保免為假執行。
九、訴訟費用之負擔：民事訴訟法第79條、第85條第1項前段。
中　　華　　民　　國　　111 　年　　7 　　月　　29　　日
                民事第四庭  法　官　張筱琪
以上正本係照原本作成
如對本判決上訴，須於判決送達後20日內向本院提出上訴狀。如
委任律師提起上訴者，應一併繳納上訴審裁判費。
中　　華　　民　　國　　111 　年　　7 　　月　　29　　日
                            書記官　楊振宗